【裁判字號】    92,裁,1214
【裁判日期】    920828
【裁判案由】    營業稅
【裁判全文】
最  高  行  政  法  院  裁  定                  九十二年度裁字第一二一四號
    聲  請  人  美齊旅行社股份有限公司
    代  表  人  乙○○
                              .
    相  對  人  財政部臺北市國稅局（承受臺北市稅捐稽徵處業務）
    代  表  人  張盛和
右聲請人因營業稅事件，對於中華民國九十一年十月二十四日本院九十一年度裁字第
一二一二號裁定，聲請再審。本院裁定如左：
    主  文
再審之聲請駁回。
再審訴訟費用由聲請人負擔。
    理  由
按當事人對於本院所為裁定聲請再審，必須原裁定具有行政訴訟法第二百七十三條第
一項、第二項所列情形之一者，始得為之。而所謂「發見未經斟酌之重要證物者」，
係指該項證物在前訴訟程序中即已存在，而當事人不知其存在，現始發現而言，並以
如經斟酌可受較有利之裁判者為限。另按行政訴訟之提起，應於再訴願決定書送達之
日起二個月內為之，此為行為時行政訴訟法第十條第一項所明定。查本件聲請人因營
業稅事件，不服財政部所為再訴願決定，向本院提起行政訴訟。經本院九十一年度裁
字第一二一二號裁定（下稱原裁定）以：聲請人係於八十八年三月二十四日收受再訴
願決定書，此有郵務送達證書附再訴願卷可稽，聲請人提起行政訴訟之期間，應自八
十八年三月二十五日起算，因住址在臺北市，無扣除在途期間之適用，迄至八十八年
五月二十三日即已屆滿，因該日為星期日，順延至八十八年五月二十四日屆滿。聲請
人遲至八十九年六月三十日始向本院提起行政訴訟，此有本院加蓋於訴狀上收文戳記
所載日期可考。是其起訴依首揭法條規定，已逾法定不變期間，原處分及原決定業告
確定，其提起本件訴訟，顯非合法，因予駁回。而本件聲請再審意旨主張聲請人於八
十六年六月間搬離臺北市○○○路一六七號五樓之舊址，並遷入臺北市○○○路八十
號十一樓之新址，此有卷附之房屋租賃契約可參，故八十八年三月二十四日當時，聲
請人與原大廈管理員已不存在任何僱傭關係，易言之，該管理員之收受行為，並非基
於聲請人之僱用關係所為，縱該管理員已於送達證書上蓋大廈管理委員會圓戳章及簽
名代收，然其既非本於「受雇人之身分」簽名，該決定書之送達對聲請人並不生效力
。又相對人於八十九年五月二十六日函知聲請人再訴願確定，並開具稅額繳款書予聲
請人，其所送達及繳款書所載之地址，均為聲請人「臺北市○○○路八十號十一樓」
之新址，可知相對人明知聲請人之新址。而財政部再訴願決定書所載聲請人之地址，
係為「臺北市○○○路一六七號五樓」之舊址，在聲請人始終未收受決定書而無從陳
報新址為任何異議的情況下，相對人顯然早就明知聲請人之新址，卻仍向舊址送達，
著實對聲請人造成不利，應構成再審理由。爰依行政訴訟法第二百八十三條、第二百
七十三條第一項第六款、第十三款、第十四款聲請再審。惟查聲請人公司所在地原設
址台北市○○○路一百六十七號五樓，嗣於八十八年五月十七日始變更登記為台北市
○○○路八十號十一樓，此有公司變更登記事項卡在卷可稽。而本件再訴願決定書係
於聲請人變更登記公司所在地之前，即八十八年三月二十四日已送達聲請人公司所在
地台北市○○○路一百六十七號五樓，並由大廈管理員黃宏南簽收，自生合法送達之
效力。至於相對人於八十九年五月二十六日依聲請人變更登記之新址台北市○○○路
八十號十一樓為函知，並開具稅額繳款書予聲請人，於法並無不合，尚難謂有「當事
人知他造之住居所，指為所在不明而與涉訟者」之情事。況查聲請人所主張之證物，
即房屋租賃契約書，業已在原審提出，且縱經斟酌亦未能受較有利益之裁判，非屬發
見未經斟酌之重要證物。從而，聲請人以其對法律上見解之歧異，仍執詞聲請再審，
尚難認為原裁定有聲請人所指之再審事由，再審之聲請應予駁回。另本件事證已臻明
確，聲請人聲請傳訊證人黃宏南及乙○○，核無必要，併此明。
據上論結，本件再審之聲請為無理由，爰依行政訴訟法第二百八十三條、第二百七十
八條第二項、第一百零四條、民事訴訟法第九十五條、第七十八條，裁定如主文。
中    華    民    國    九十二      年      八        月    二十八      日
                    最 高 行 政 法 院  第 五 庭
                                審 判 長 法  官      徐  樹  海
                                         法  官      吳  錦  龍
                                         法  官      鄭  淑  貞
                                         法  官      林  家  惠
                                         法  官      林  茂  權
右  正  本  證  明  與  原  本  無  異
                                         法院書記官  王  褔  瀛
中    華    民    國    九十二      年      八        月    二十八      日


司法院資訊處製作；財團法人民間司法改革基金會備份。
